臺灣板橋地方法院刑事判決　　　　　　　96年度交訴字第53號
公　訴　人　臺灣板橋地方法院檢察署檢察官
被　　　告　乙○○
上列被告因公共危險等案件，經檢察官提起公訴（96年度調偵字
第156 號），本院判決如下：
    主  文
乙○○駕駛動力交通工具肇事，致人受傷而逃逸，處有期徒刑柒
月；緩刑貳年。
其餘被訴業務過失傷害部分公訴不受理。
    事  實
一、乙○○曾因過失致死案件，於民國〈下同〉78年8 月23日，
    經本院以78年度交訴字第179 號刑事判決判處有期徒刑5 月
    ，78年12月18日判決確定，79年1 月15日因易科罰金執行完
    畢（不致使本案犯行構成累犯）。其係和潤企業股份有限公
    司之員工，平日以駕駛汽車送貨為業，為從事業務之人，緣
    於95年10月21日11時30分許，乙○○駕駛車牌號碼7632-KR
    號自用小客車，沿臺北縣土城市往桃園方向行駛，嗣於同日
    12 時 許，行經國道3 號高速公路南向49.5公里路段處（位
    於臺北縣三峽鎮），本應注意車前狀況，並隨時採取必要之
    安全措施，而依當時有自然光線，車況及視距均良好，無障
    礙物等情況，並無不能注意之情事，詎其竟疏未注意及此，
    乃撞擊酒醉而違規爬上國道3 號高速公路，嗣並由該公路中
    央分隔帶（起訴書誤繕路肩）跑出欲橫越之丙○○，致丙○
    ○受有右側額骨及顱底骨折、多處顱內出血等傷害（業務過
    失傷害部分業經撤回告訴）。詎乙○○於肇事致丙○○受傷
    後，竟未採取救護或其他必要措施，為逃避肇事責任，乃迅
    速駕車駛離現場而逃逸，並旋即將前開自用小客車駛至「耐
    途耐汽車維修保養中心龜山萬壽店」（位於桃園縣龜山鄉○
    ○村○○路○ 段1209號1 樓）換裝因此肇事而破損之右前燈
    燈殼。惟仍為其他用路人記下車牌號碼報警處理，經警循線
    查獲偵悉上情。
二、案經丙○○訴由內政部警政署國道公路警察局第6 警察隊移
    送臺灣板橋地方法院檢察署檢察官偵查起訴。
    理  由
壹、有罪部分：
一、訊據被告乙○○坦承上開犯罪事實，核與告訴人丙○○於警
    詢中之指訴相符，復有道路交通事故現場圖、調查報告表各
    1 份、現場及車輛照片共14張、舉發違反道路交通管理事件
    通知單1 紙、國道公路警察局第六警察隊道路交通事故肇事
    人是否自首情形紀錄表1 紙、95年10月21日耐途耐汽車維修
    保養中心結帳單1 紙及財團法人恩主公醫院95年10月22日恩
    甲診字第951023001 號診斷證明書及生化檢驗報告各1 件足
    資佐證。從而，本案事證已臻明確，被告犯行洵堪認定，自
    應依法論科。
二、核被告乙○○所為，係犯刑法第185 條之4 之肇事致人受傷
    而逃逸罪。爰審酌被告肇事後為逃避肇事責任而為本案犯行
    之犯罪動機、目的、手段、所生危害及其品行、智識程度、
    犯罪後於本院審理中坦承犯行，態度尚佳，且就業務過失傷
    害部分與告訴人成立調解而經撤回告訴（見卷附撤回告訴狀
    ）等一切情狀，量處如主文所示之刑，以資懲儆。末查，被
    告未曾因故意犯罪受有期徒刑以上刑之宣告，此有臺灣高等
    法院被告全國前案紀錄表1 份在卷足憑，本院認被告受此偵
    、審訴訟程序及刑之宣告等教訓，當益知警惕，應無再犯之
    虞，且業與告訴人成立調解，故所宣告之刑以暫不執行為適
    當，爰併宣告緩刑2 年，以啟自新，以勵來茲。
貳、公訴不受理部分：
一、公訴意旨略以：被告乙○○係和潤企業股份有限公司之員工
    ，平日以駕駛汽車送貨為業，為從事業務之人。其於95年10
    月21日11時30分許，駕駛車牌號碼7632-KR 號自小客車，沿
    臺北縣土城市往桃園方向行駛，於同日12時許，行經國道3
    號公路南向49.5公里路段處（位於臺北縣三峽鎮），應注意
    車前狀況，並隨時採取必要之安全措施，而當時有自然光線
    ，車況及視距均良好，無障礙物，並無不能注意之情事，其
    竟疏未注意及此，乃撞擊酒醉而從該公路路肩（應係中央分
    隔帶）走出之丙○○，致丙○○受有右側額骨及顱底骨折、
    多處顱內出血等傷害，因認被告乙○○涉犯刑法第284 條第
    2 項前段之業務過失傷害罪嫌。
二、按告訴乃論之罪，告訴人於第一審辯論終結前得撤回其告訴
    ；告訴經撤回者，應諭知不受理之判決；諭知不受理之判決
    ，得不經言詞辯論為之，刑事訴訟法第238 條第1 項、第30
    3 條第3 款、第307 條分別定有明文。
三、查本件告訴人丙○○告訴被告乙○○過失傷害案件，檢察官
    認被告係觸犯刑法第284 條第2 項前段之業務過失傷害罪嫌
    ，則依刑法第287 條前段之規定，須告訴乃論。茲據告訴人
    於第一審辯論終結前具狀撤回告訴，此有撤回告訴狀附卷足
    憑，揆諸前開說明，就此部分爰不經言詞辯論，逕為公訴不
    受理判決之諭知。
據上論斷，應依刑事訴訟法第299 條第1 項前段、第303 條第3
款、第307 條，刑法第185 之4 、第74條第1 項第1 款，判決如
主文。
本案經檢察官甲○○到庭執行職務。
中　　華　　民　　國　　96　　年　　5 　　月　　15　　日
　                    刑事第十五庭  審判長法  官　陳鴻清
　                                        法  官　朱嘉川
　                                        法  官　劉安榕
以上正本證明與原本無異
如不服本判決應於送達後10日內向本院提出上訴狀。
                                    書記官　莊川億
中　　華　　民　　國　　96　　年　　5 　　月　　15　　日
附錄本案論罪科刑法條全文：
中華民國刑法第185 之4 ：
駕駛動力交通工具肇事，致人死傷而逃逸者，處六月以上五年以
下有期徒刑。
